【裁判字號】    97,易,922
【裁判日期】    971208
【裁判案由】    違反毒品危害防制條例
【裁判全文】
臺灣屏東地方法院刑事判決               97年度易字第922號
公  訴  人  臺灣屏東地方法院檢察署檢察官
被      告  甲○○
上列被告因違反毒品危害防制條例案件，經檢察官提起公訴（97
年度毒偵字第1586號、97年度毒偵字第1799號），被告於準備程
序就被訴事實為有罪之陳述，本院合議庭裁定由受命法官獨任逕
行簡式審判程序，並予判決如下：
    主  文
甲○○施用第二級毒品，累犯，處有期徒刑陸月；又施用第二級
毒品，累犯，處有期徒刑陸月，扣案之第二級甲基安非他命壹包
（毛重零點貳公克）及甲基安非他命外包裝袋壹只、藥鏟壹支均
沒收銷燬之。應執行有期徒刑拾月，扣案之第二級甲基安非他命
壹包（毛重零點貳公克）及甲基安非他命外包裝袋壹只、藥鏟壹
支均沒收銷燬之。
    事  實
一、甲○○前於民國94年間因施用毒品案件，經本院以94年度毒
    聲字第80號裁定送觀察、勒戒後，認無繼續施用毒品之傾向
    ，於94年3 月16日觀察、勒戒執行完畢釋放，由屏東地方法
    院檢察署檢察官於同日以94年度毒偵字第524 號不起訴處分
    確定；又於同年間因違反毒品危害防制條例案件，經本院以
    94年度簡字第903 號判決判處有期徒刑4 月確定，甫於95年
    1 月26日執行完畢。復因竊盜罪經本院以95年度易字第336
    號判決判處有期徒刑5 月確定，於95年9 月20日縮刑期滿執
    行完畢。再於95年因毒品案件經本院以95年度訴字第588 號
    判決判處有期徒刑8 月確定，於96年5 月25日縮刑期滿執行
    完畢。
二、詎其猶不知悛悔，明知甲基安非他命經公告列為毒品危害防
    制條例第2 條第2 項第2 款之第二級毒品，不得非法施用與
    持有，於上開觀察勒戒完畢5 年內，復基於施用第二級毒品
    甲基安非他命之犯意先後為下列犯行：（一）先於97年7 月
    8 日某時許，在屏東縣長治鄉繁華村其家中農田，以將第二
    級毒品甲基安非他命置於燈泡內加熱成煙霧狀後，以口鼻吸
    食之方式，施用第二級毒品甲基安非他命1 次。嗣為警於屏
    東縣長治鄉○○村○○街10號前，見其形跡可疑趨前盤查，
    且徵其同意採集其尿液送請鑑驗，結果呈甲基安非他命陽性
    反應，而查悉上情。（二）復於97年7 月22日上午11時許，
    在其上開家中農田，以將第二級毒品置入玻璃管內加熱成煙
    霧狀後，以口鼻吸食之方式，再行施用第二級毒品甲基安非
    他命1 次。嗣為警於97年7 月26日上午11時許，在屏東縣屏
    東市○○路9 號前，因駕乘機車附載未戴安全帽之友人吳青
    輝遭警方攔查，並自其上衣口袋內扣得第二級毒品甲基安非
    他命1 小包（毛重0.2 公克）及藥鏟1 支，且徵其同意採集
    其尿液送請鑑驗，結果呈甲基安非他命陽性反應，始查知上
    情。
三、案經屏東縣政府警察局屏東分局報告屏東地方法院檢察署檢
    察官偵查起訴。
    理  由
一、本件被告甲○○所犯係死刑、無期徒刑或最輕本刑為3 年以
    上有期徒刑以外之罪，亦非屬臺灣高等法院管轄第一審之案
    件，其於準備程序中就被訴事實為有罪之陳述，經本院告知
    簡式審判程序之旨，並聽取當事人意見後，經本院合議庭依
    刑事訴訟法第273 條之1 第1 項規定裁定由受命法官獨任進
    行簡式審判程序。又簡式審判程序之證據調查，依刑事訴訟
    法第273 條之2 規定，不受同法第159 條第1 項審判外陳述
    排除之限制；再被告對於卷內各項證據亦不爭執證據能力，
    復無事證顯示有何違法取得或類此瑕疵之情，故卷內所列各
    項證據，自得作為證據，合先敘明。
一、前揭犯罪事實（一）、（二），均據被告甲○○於本院審理
    時坦承不諱，並有扣案之甲基安非他命1 包、藥鏟1 支可資
    佐證。而被告為警查獲後所排放之尿液經採樣送驗，以酵素
    免疫分析法檢驗及氣相層析質譜儀法確認檢驗結果，2 次甲
    基安非他命均呈陽性反應，有屏東縣政府警察局屏東分局毒
    品案件涉嫌人尿液採證編號姓名對照表及臺灣檢驗科技股份
    有限公司97年7 月16日（報告編號KＺ000000000000號）、97
    年7 月30日（報告編號KＺ000000000000）所出具之濫用藥物
    尿液檢驗報告各2 紙附卷足稽（見0000000000警卷第6 至7
    頁、0000000000號警卷第15頁、偵卷第13頁）；至扣案之毒
    品1 包，毛重0.2 公克，經屏東縣警察局屏東分局警員以臺
    灣尖端先進生技醫藥股份有限公司毒品簡易快速篩檢試劑檢
    驗結果，檢驗出第二級毒品甲基安非他命成分，有毒品初步
    檢驗報告單在卷可按（0000000000號警卷第16、19頁），俱
    徵被告前揭不利於己之自白與事實相符，其犯行堪予認定，
    應依法論科。
二、按甲基安非他命分屬毒品危害防制條例第2 條第2 項第2款
    規定之第二級毒品，核被告陳名樺所為係犯同條例條第2 項
    之施用第二級毒品罪。被告施用甲基安非他命前後持有第二
    級毒品之低度行為，分別為其施用之高度行為所吸收，均不
    另論罪。被告所犯上開二罪，犯意各別，罪名互殊，應予分
    論併罰。又被告前有如事實欄所示之科刑及執行情形，有臺
    灣高等法院被告前案記錄表附卷足憑，其於刑之執行完畢後
    5 年內，再犯本件有期徒刑之2 罪，皆為累犯，均應依法加
    重其刑。爰審酌被告前已因施用毒品犯行經觀察勒戒，竟仍
    故態復萌，復行施用毒品不輟，無視於毒品對於自身健康之
    戕害及國家對於杜絕毒品犯罪之禁令；惟衡酌施用毒品係屬
    自戕行為，被告犯罪手段尚屬平和，亦未因此而危害他人，
    所生損害尚非鉅大，暨施用毒品者均有相當程度之成癮性及
    心理依賴，其犯罪心態與一般刑事犯罪之本質並不相同，應
    側重適當之醫學治療及心理矯治為宜，且被告犯後坦承犯行
    ，態度良好等一切情狀，酌情量處如主文所示之刑及定應執
    行刑，以資懲儆。至扣案之甲基安非他命1 包（毛重0.2 公
    克），應依毒品危害防制條例第18條第1 項前段諭知沒收銷
    燬；該毒品之外包裝袋1 只，因殘留微量毒品難以析離，爰
    依同規定沒收銷燬之。又扣案之藥鏟1 支，係供被告所有供
    犯施用第二級毒品甲基安非他命罪所用，自當殘留微量毒品
    難以析離，故依同規定諭知沒收銷燬。
據上論斷，應依刑事訴訟法第273 條之1 第1 項、第299 條第1
項前段，毒品危害防制條例第10條第2 項、第18條第1 項前段，
刑法第11條、第47條第1 項、第51條第5 款，判決如主文。
本案經檢察官劉文賓到庭執行職務
中    華    民    國    97    年    12    月    8    日
                  刑事第三庭    法  官  陳怡先
以上正本證明與原本無異。
如不服本判決應於收受判決後10日內向本院提出上訴書狀，並應
敘述具體理由；其未敘述上訴理由者，應於上訴期間屆滿後20日
內向本院補提理由書（均須按他造當事人之人數附繕本）「切勿
逕送上級法院」。
中    華    民    國    97    年    12    月    8     日
                                  書記官  郭松菊
附錄犯罪所犯法條
毒品危害防制條例第10條
施用第一級毒品者，處6月以上5年以下有期徒刑。
施用第二級毒品者，處3年以下有期徒刑。


司法院資訊處製作；財團法人民間司法改革基金會備份。
